臺灣板橋地方法院民事裁定　　　　　　　　 96年度再字第2號
再審　原告　乙○○
　　　　　　瑞鴻國際服飾有限公司
　　　　　　　　　　之2
兼　　　上
法定代理人　丙○○
共　　　同
訴訟代理人　黃謙恩律師
再審被告　　甲○○
上列當事人間請求再審之訴事件，再審原告對於本院民國95年4
月28日確定支付命令提起再審之訴，本院裁定如下：
    主  文
再審之訴駁回。
再審訴訟費用由再審原告連帶負擔。
    理  由
一、按再審之訴，應於30日之不變期間內提起。前項期間，自判
    決確定時起算，判決於送達前確定者，自送達時起算；其再
    審理由發生或知悉在後者，均自知悉時起算。但自判決確定
    後已逾5 年者，不得提起。民事訴訟法第500 條第1 項、第
    2 項定有明文；又再審之訴，應表明關於再審理由並遵守不
    變期間之證據；復按主張再審理由發生或知悉在後者，再審
    訴狀應表明「遵守不變期間之證據」，其未表明者，無庸命
    其補正，同法第501 條第1 項第4 款及最高法院60年台抗字
    第538 號、73年台抗字第449 號判例著有明文。
二、本件再審原告主張：再審原告前與再審被告間支付命令事件
    ，再審原告未於法定期間合法提出異議，經本院於民國95年
    6 月12日以95年度促字第298 號支付命令裁定確定，命再審
    原告應連帶給付再審被告新臺幣（下同）450 萬元及自95年
    3 月6 日起至清償日止，按年息6%計算之利息（下稱系爭確
    定支付命令）。惟系爭確定支付命令有民事訴訟法第496 條
    第1 項第13款之再審事由，爰提起本件再審之訴。蓋再審原
    告與再審被告於94年5 月17日訂立合作開發商品合約書（下
    稱系爭合作開發合約書），約定再審原告瑞鴻國際服飾有限
    公司（下稱瑞鴻公司）於收受再審被告之投資款時，開立相
    同金額150 萬元、3 百萬元，發票日94年11月15日之支票2
    紙，由再審原告丙○○、乙○○為連帶保證人共同背書後交
    付予再審被告（下稱系爭2 紙支票），待合作期滿，經再審
    原告經營結算完畢，並分配利潤無誤後，再審被告即應返還
    系爭2 紙支票予再審原告。惟兩造訂立之系爭合作開發合約
    尚未經營結算完畢，亦尚未分配利潤無誤，再審被告即違約
    將作為保證票之系爭2 紙支票向銀行提示，並向鈞院聲請核
    發系爭支付命令，另向臺北地院聲請參與分配之違法行為。
    惟系爭合作開發合約書性質為合夥關係，已因94年度瑞鴻公
    司合作產品銷售案配合度不佳，故中止與東森購物所有合作
    之產品銷售，再審原告依據民法第667 條第1 項、第686 條
    第3 項、第693 條之規定，以再審被告收受再審原告95年12
    月1 日準備書八繕本之日，即同時聲明退夥，業據再審被告
    於同日收受，再審原告即已喪失合夥人資格，再審被告竟仍
    持系爭2 紙支票，向鈞院民事庭聲請支付命令，並向臺北地
    院民事執行處聲請參與分配，而有前開權利濫用及違反誠信
    原則之事實，再審原告自得依民事訴訟法第496 條第1 項第
    13款之規定，提起本件再審之訴以為救濟。併為聲明：鈞院
    原確定裁定「95年度促字第298 號」廢棄，駁回再審被告「
    民事支付命令之聲請」。
三、本件再審原告固主張本院95年度促字第298 號確定支付命令
    ，有民事訴訟法第496 條第1 項第13款當事人發見未經斟酌
    之證物，或得使用該證物者之再審事由，爰依民事訴訟法第
    496 條第1 項第13款規定提起本件再審之訴云云，並提出系
    爭合作開發合約書影本1 件、系爭2 紙支票影本、民事聲明
    參與分配狀影本1 件、戶籍謄本影本1 件、土地及建物登記
    謄本各1 件、臺北地院民事執行處函影本1 件、掛號回執影
    本1 件為證。惟本院系爭確定支付命令早於95年5 月9 日即
    寄存送達於再審原告兼法定代理人丙○○之戶籍地臺北市○
    ○街44巷10號7 樓、再審原告乙○○之戶籍地臺北縣新店市
    ○○○路1 段7 號，業據本院依職權調閱系爭確定支付命令
    事件案卷查明屬實，且再審原告提起本件再審之訴，其起訴
    狀記載之地址仍與前開戶籍地相同，依民事訴訟法第138 條
    第1 項之規定，寄存送達自寄存之日起，經10日發生效力，
    加計20日之不變期間，系爭支付命令於寄存送達生效時之95
    年5 月20日再加計20日及2 日之再途期間，於同年6 月12日
    即已確定，亦有再審原告提出確定證明書影本1 件在卷可按
    。乃詎再審原告於96年1 月12日始行提起本件再審之訴，顯
    已逾30日不變期間，又再審原告於再審起訴狀未表明「遵守
    不變期間之證據」，揆諸首揭規定，此部分亦難認其提起再
    審之訴為合法，應予駁回。
四、本件再審之訴不合法，依民事訴訟法第502 條第1 項、第95
條、第78條、第85條第2 項，裁定如主文。
中　　華　　民　　國　　96　　年　　4 　　月　　2 　　日
                  民事第一庭    法　官　周舒雁
以上正本係照原本作成
如對本裁定抗告須於裁定送達後10日內向本院提出抗告狀，並應
繳納抗告費新台幣1,000元。
中　　華　　民　　國　　96　　年　　4 　　月　　2 　　日
                            書記官　張坤校
